【裁判字號】    98,訴,1105
【裁判日期】    980909
【裁判案由】    違反槍砲彈藥刀械管制條例等
【裁判全文】
臺灣臺北地方法院刑事判決              98年度訴字第1105號
公  訴  人  臺灣臺北地方法院檢察署檢察官
被      告  甲○○
                   （現另案於臺灣高雄第二監獄執行中）
選任辯護人  乙○○律師
上列被告因違反槍砲彈藥刀械管制條例等案件，經檢察官提起公
訴（九十八年度偵字第七二八七號、第一○六七八號），本院判
決如下：
    主  文
甲○○未經許可，持有其他可發射子彈具有殺傷力之改造手槍，
處有期徒刑年拾月，併科罰金新臺幣拾萬元，罰金如易服勞
役，以新臺幣壹仟元折算壹日，扣案如附表一所示之物均沒收；
又行使偽造私文書，足以生損害於公眾及他人，處有期徒刑月
，如附表二所示之署押共伍拾陸枚均沒收。應執行有期徒刑肆年
，併科罰金新臺幣拾萬元，罰金如易服勞役，以新臺幣壹仟元
折算壹日，扣案如附表一所示之物及附表二所示之署押共伍拾陸
枚均沒收。
    事  實
一、甲○○明知具有殺傷力之改造手槍及子彈，均屬槍砲彈藥刀
    械管制條例所管制之物，非經主管機關許可不得持有，竟未
    經許可，基於持有槍彈之犯意，於民國九十八年三月九日上
    午某時許，在高雄市三民區覆鼎金墓園，取得真實姓名、年
    籍不詳、自稱「鍾啟賢」之成年男子，所藏放在該墓園如附
    表一編號一、二所示、具殺傷力之仿造手槍及改造手槍各一
    枝、如附表一編號三所示、具殺傷力之制式子彈五十九顆及
    如附表一編號四所示、具殺傷力之改造子彈三顆而持有之。
    嗣於九十八年三月十日下午六時四十五分許，甲○○前往羅
    叔稻位於臺北市文山區○○○路○段四五五巷六號十一樓住
    處，與羅叔稻發生口角爭執及肢體衝突，過程中不慎掉出如
    附表一所示之手槍一把，羅叔稻乃報警處理，臺北市政府警
    察局大安分局（下稱大安分局）敦化南路派出所員警據報後
    旋即前往羅叔稻上開住處，當場在甲○○之咖啡色背包內扣
    得如附表一所示、具有殺傷力之槍彈，因而查獲上情。
二、詎甲○○為脫免上開未經許可持有具殺傷力槍彈罪刑罰及避
    免遭員警察覺其另涉詐欺及偽造文書等案件，經臺灣高雄地
    方法院檢察署發佈通緝中等情，乃於同日經警帶回大安分局
    敦化南路派出所訊問時，基於行使偽造私文書之單一接續犯
    意，冒用謝遠德之名義應訊，接續在如附表二編號一、二、
    四至六、九、十一所示之筆錄、扣押物品目錄表、扣押物品
    收據、權利告知通知書及逮捕人犯時間管制表上，佯以謝遠
    德本人簽名之意思，偽造謝遠德署押（偽造之署押數量詳如
    附表二編號一、二、四至六、九、十一所示），又於如附表
    二編號三、七、八、十所示之自願搜索同意書、執行拘提逮
    捕告知本人及親友通知書及夜間偵訊同意書等文書上，分別
    偽造謝遠德之署押（偽造之署押數量詳如附表二編號三、六
    、七至十所示），以偽造完成謝遠德以其名義收受該等同意
    書及通知書等私文書後，旋將該等同意書及通知書等持向員
    警行使而交還之，表示其已收受該等同意書、通知書並自願
    受搜索及同意夜間偵訊等情，嗣經員警於翌日（即九十八年
    三月十一日）上午十一時三十分許，將甲○○移送臺灣臺北
    地方法院檢察署（下稱臺北地檢署）檢察官接受訊問時，甲
    ○○仍承前行使偽造私文書之單一接續犯意，冒用謝遠德之
    名義應訊，並佯以謝遠德本人簽名之意思，於當日訊問筆錄
    之受訊問人欄上偽造謝遠德之署押一枚，足以生損害於謝遠
    德及司法機關對犯罪偵查之正確性。嗣經大安分局員警將「
    謝遠德」之指紋卡片傳送至內政部警政署刑事警察局（下稱
    刑事局）以電腦比對確認結果，與該局檔存甲○○役男指紋
    卡指紋相符，始查悉上情。
三、案經大安分局移送臺北地檢署檢察官偵查起訴。
    理  由
壹、程序方面：
    按被告以外之人於審判外之言詞或書面陳述，除法律有規定
    者外，不得作為證據；又被告以外之人於審判外之陳述，雖
    不符合同法第一百五十九條之一至第一百五十九條之四之規
    定，但經當事人於審判程序同意作為證據，法院審酌該言詞
    陳述或書面陳述作成時之情況，認為適當者，亦得為證據；
    又當事人、代理人或辯護人於法院調查證據時，知有第一百
    五十九條第一項不得為證據之情形，而未於言詞辯論終結前
    聲明異議者，視為有前項之同意，刑事訴訟法第一百五十九
    條第一項及第一百五十九條之五分別定有明文。查本判決下
    列所引用之各項證據方法之證據能力，公訴人、被告甲○○
    及其辯護人於本院準備程序及審判期日中均未予爭執，且迄
    至言詞辯論終結前亦未再聲明異議，本院審酌該等言詞陳述
    及書面陳述作成時之情況，並無不宜作為證據之情事，依刑
    事訴訟法第一百五十九條之五之規定，自得作為證據，合先
    敘明。
貳、實體方面：
一、證據之認定：
  (一)上揭事實一之部分，有如附表一所示之物扣案可證，且如附
    表一所示之物，經送刑事局以檢視法、性能檢驗法、試射法
    及比對顯微鏡法鑑定，鑑驗結果認：送鑑衝鋒槍一枝（槍枝
    管制編號0000000000），研判係仿造手槍，為仿
    美國ＩＮＴＲＡＴＥＣ廠ＴＥＣ九型，槍管內具六條左旋來
    復線，擊發功能正常，可供擊發同口徑制式子彈使用，認具
    殺傷力；送鑑手槍一枝（槍枝管制編號000000000
    0），認係改造手槍，由仿ＢＥＲＥＴＴＡ廠Ｍ九型半自動
    手槍製造之槍枝，換裝土造金屬槍管而成，擊發功能正常，
    可供擊發適用子彈使用，認具殺傷力；送鑑子彈六十二顆，
    其中五十六顆，認均係口徑九ｍｍ制式子彈，採樣二十顆試
    射，可擊發，認均具殺傷力，其中三顆，認均係口徑九ｍｍ
    制式子彈，彈底均具撞擊痕跡，採樣一顆，可擊發，認具殺
    傷力，其中三顆，認均係非制式子彈，由金屬彈殼組合直徑
    八點九＋－零點五ｍｍ金屬彈頭而成，採樣一顆試射，可擊
    發，認具殺傷力，有刑事局九十八年四月二十七日刑鑑字第
    ○九八○○三三二四八號鑑驗書一份在卷可稽（臺北地檢署
    九十八年度偵字第七二八七號卷第五七至五九頁參照），復
    有被告甲○○持有槍彈之照片七張在卷可憑（臺北地檢署九
    十八年度偵字第七二八七號卷第三七、三八頁參照），且被
    告於本院九十八年八月十九日審理時對上開事實一之部分亦
    供承不諱（本院當日審判筆錄參照），是依1.上開刑事局槍
    彈鑑定書一份、2.被告持有槍彈之照片七張及3.扣案如附表
    一所示之物等補強證據，已足資擔保被告於本院審理中就上
    開事實一、二所為上開任意性自白具有相當程度之真實性，
    而得確信被告前述自白之事實確屬真實，從而依刑事訴訟法
    第一百五十六條第一項、第二項之規定，本院自得依被告前
    述自白及各該補強證據認定被告確有為上開未經許可，持有
    如附表一所示、具有殺傷力之槍、彈之犯行。
  (二)上揭事實二之部分，業據證人謝遠德於檢察官偵查中供述在
    卷（臺北地檢署九十八年度偵字第一○六七八號卷第六二頁
    參照），並有如附表二所示之文書在卷可證（臺北地檢署九
    十八年度偵字第七二八七號卷第七至十二、二三至三四、四
    九至五十頁參照），且被告於上開文書上所留存之指紋經送
    刑事局以電腦比對確認結果，與被告指紋卡指紋相符無訛，
    有刑事局九十八年四月八日刑紋字第○九八○○四七四八九
    號函一份在卷足憑（臺北地檢署九十八年度偵字第一○六七
    八號卷第三頁參照），而被告於本院九十八年八月十九日審
    理時對上開事實二之部分亦供承不諱（本院當日審判筆錄參
    照），是依1.證人謝遠德之證述、2.如附表二所示之文書及
    3.上開刑事局之函文一份等補強證據，已足資擔保被告於本
    院審理中就上開事實一、二所為上開任意性自白具有相當程
    度之真實性，而得確信被告前述自白之事實確屬真實，從而
    依刑事訴訟法第一百五十六條第一項、第二項之規定，本院
    自得依被告前述自白及各該補強證據認定被告確有為上開如
    事實二所載之行使偽造私文書之犯行。
  (三)被告雖辯稱：其犯本案後，授意羅叔稻通知警員友人表示願
    意自首，該名警員友人始前往現場，在偵查警員得以確知持
    有槍彈之人前，隨即向大安分局投案，故符合槍砲彈藥刀械
    管制條例第十八條第一項前段之自首規定，況大安分局曾於
    九十八年四月十六日來電說明關於證件指紋之事，亦為被告
    自首云云。惟按自首以對於未發覺之罪投案而受裁判為要件
    ，至其方式雖不限於自行投案，即託人代理自首或向非偵查
    機關請其轉送亦無不可，但要須有向該管司法機關自承犯罪
    而受裁判之事實始生效力，若於犯罪後僅向被害人或非有偵
    查犯罪職務之公務員陳述自己犯罪之事實，而無投案受裁判
    之表示即與自首之條件不符，最高法院著有五十年臺上字第
    六五號判例可參。又刑法第六十二條所謂發覺，固非以有偵
    查犯罪權之機關或人員確知其人犯罪無誤為必要，而於對其
    發生嫌疑時，即得謂為已發覺；但此項對犯人之嫌疑，仍須
    有確切之根據得為合理之可疑者，始足當之，若單純主觀上
    之懷疑，要不得謂已發生嫌疑，最高法院著有七十二年臺上
    字第六四一號判例可參。經查，本件被告於九十八年三月十
    日攜帶如附表一所示槍、彈前往羅叔稻之住處發生口角爭執
    及肢體衝突，被告所攜帶之槍、彈掉落後，係經羅叔稻報警
    處理而為警查扣在案，被告歷於警詢及檢察官訊問中，始終
    均冒用謝遠德之年籍資料應訊，偽造附表二編號三、七、八
    、十所示之文書，復在附表二編號一至二、四至六、九、十
    一至十二司法人員所製作文書內偽造謝遠德之簽名及署押，
    堪認被告係為脫免刑責始冒用謝遠德之年籍資料，難認被告
    已向偵查犯罪之公務員陳述自己犯罪之事實，而符合自首之
    規定。又大安分局於九十八年三月十一日以北市警安分刑字
    第○九八三○八一七五○○號刑事案件移送書將被冒用名義
    人謝遠德依槍砲彈藥刀械管制條例罪嫌移送臺北地檢署偵查
    後，復傳送被告冒用謝遠德名義應訊所留存之指紋卡片予刑
    事局，經電腦比對確認結果，認與該局檔存被告役男指紋卡
    相符，認有冒名之嫌，遂於九十八年四月八日，發函大安分
    局依法查處被告此部分刑責，有刑事局九十八年四月八日刑
    紋字第○九八○○四七四八九號函暨所附指紋卡片一份在卷
    可查（臺北地檢署九十八年度偵字第一○六七八號卷第三至
    五頁參照），而被告遲於九十八年四月十六日晚間十時三十
    九分許，始自行至大安分局敦化南路派出所投案，有調查筆
    錄一份可查（臺北地檢署九十八年度偵字第一○六七八號卷
    第九、十頁參照），則被告所犯上開事實一所示之未經許可
    持有具有殺傷力之槍彈犯行，係經羅叔稻發覺後報警處理，
    另被告所犯如事實二所示之行使偽造私文書犯行，係大安分
    局主動將其指紋卡傳送刑事局以電腦確認結果而查知，經核
    與自首要件均不相符，故被告以本件應符合槍砲彈藥刀械管
    制條例第十八條第一項前段自首報繳槍彈及刑法第六十二條
    之要件，而有減刑或免除其刑之適用云云抗辯，均無足採。
  (四)綜上所述，本件事證明確，被告之犯行堪以認定。
二、論罪科刑之法律適用：
  (一)按人民被逮捕拘禁時，執行機關應即將逮捕拘禁之原因，以
    書面告知本人及其本人指定之親友，提審法第二條第一項定
    有明文，而如附表二編號七、八所示之逮捕通知書（共二份
    ，一份通知到案被逮捕人，一份通知被逮捕人之親友），從
    其形式上觀察，足以表示簽名人已知悉其受逮捕之原因及要
    否通知親友之意旨，並足為簽名人出具收受該逮捕通知之證
    明（最高法院九十三年度臺上字第一一八七號、九十三年度
    臺上字第一四五四號、九十年度臺上字第六○五七號判決參
    照），是此項經被逮捕人簽名而造具之逮捕通知，乃具文書
    之外觀，承載一定之意思表示（尤以第二份通知被逮捕人之
    親友，乃表示要否通知親友及通知何人），並足為簽名人表
    示意思之證明（在逮捕通知書上簽名屬收受該通知之證明）
    ，自具有私文書性質。至司法警察（官）及檢察官於詢問犯
    罪嫌疑人時所製作之詢問筆錄或偵訊筆錄，係記載對於犯罪
    嫌疑人之詢問及其陳述，其內容當然含有受詢問人之意思表
    示，因該筆錄為公務員職務上所製作之文書，故為公文書之
    一種。受詢問人雖亦在筆錄之末簽名、蓋章或按指印，以擔
    保該筆錄之憑信性，但不能因此即認為該筆錄係受詢問人所
    製作，而變更其公文書之性質。司法警察（官）提供犯罪嫌
    疑人簽具之權利告知書，乃警方依據刑事訴訟法第九十五條
    、第一百條之二、第一百條之三規定，以一問一答之方式，
    踐行告知：一、得保持緘默，無須違背自己之意思而為陳述
    ，二、得選任辯護人，三、得請求調查有利之證據，及詢問
    犯罪嫌疑人是否同意於夜間接受訊問。犯罪嫌疑人答稱願意
    。該等權利告知書記載之方式，與同一時間製作之「偵訊筆
    錄」相同，僅重複踐行告知之程序而已；且犯罪嫌疑人僅在
    該權利告知書之「受訊問人」欄下偽簽姓名，並未表示另外
    製作何種文書（與在舉發交通違規通知單上「收受通知聯者
    簽章」欄內偽簽姓名，具有收據之性質，迥然不同），故該
    權利告知書實質上與詢問筆錄無異，仍屬公務員職務上所製
    作之公文書，非犯罪嫌疑人所製作之私文書，自應論以偽造
    署押罪（最高法院九十一年度臺非字第二九四號判決意旨參
    照）。又犯罪嫌疑人冒名應訊並偽造署押，雖先後在警詢及
    偵查筆錄均有偽造行為，惟其仍屬單一犯意接續多次行為，
    侵害一個法益，應為接續犯，顯屬單純一罪，而非連續犯（
    最高法院八十四年度臺非字第一○號判決意旨參照）。
  (二)查被告甲○○所為如事實一所載之行為，核係犯槍砲彈藥刀
    械管制條例第八條第四項之未經許可持有可發射子彈具有殺
    傷力之改造手槍及仿造手槍罪、同條例第十二條第四項之未
    經許可持有子彈罪。又被告於如附表二編號三所示「自願搜
    索同意書」之「同意受搜索人欄」、如附表二編號七、八所
    示「臺北市政府警察局大安分局執行拘提逮捕告知本人通知
    書」、「臺北市政府警察局大安分局執行拘提逮捕告知親友
    通知書」之「被通知人欄」及如附表二編號十所示「臺北市
    政府警察局大安分局訊問嫌疑人夜間偵訊同意書」之「同意
    人欄」偽造謝遠德之簽名及指印各一枚，以偽造完成謝遠德
    表示同意搜索、收受該等通知及同意夜間訊問意思表示私文
    書後，持以交付員警收執存卷而行使之，核其所為係犯刑法
    第二百十六條、第二百十條之行使偽造私文書罪。被告於如
    附表二所示之調查筆錄、自願搜索同意書、扣押筆錄、扣押
    物品目錄表、扣押物品收據、逮捕通知書、權利告知書、夜
    間偵訊同意書、逮捕人犯時間管制表及訊問筆錄上偽造謝遠
    德之署押（含指印）之行為，係其偽造私文書之部分行為，
    已為偽造私文書之行為所吸收，不另論罪；另被告偽造上開
    私文書之低度行為為其行使之高度行為所吸收，亦不另論罪
    。
  (三)又被告雖先後有四次行使偽造私文書之犯行，惟其該四次犯
    行實施之地點接近，時間密接，依最高法院八十六年臺上字
    第三二九五號判例「連續犯之成立，除主觀上須基於一個概
    括之犯意外，客觀上須先後數行為，逐次實施而具連續性，
    侵害數個同性質之法益，其每一前行為與次行為，依一般社
    會健全觀念，在時間差距上，可以分開，在刑法評價上，各
    具獨立性，每次行為皆可獨立成罪，構成同一之罪名，始足
    當之；如數行為於同時同地或密切接近之時地實施，侵害同
    一之法益，各行為之獨立性極為薄弱，依一般社會健全觀念
    ，在時間差距上，難以強行分開，在刑法評價上，以視為數
    個舉動之接續施行，合為包括之一行為予以評價，較為合理
    ，則屬接續犯，而為包括之一罪。」所揭示之旨，其該四次
    行使偽造私文書之犯行，係在密切接近之時地實施，侵害同
    一之法益，在刑法上乃是屬於四個行使偽造私文書舉動之接
    續施行，被告所為上開行為之最終之目的則是欲以該四次行
    使偽造私文書行為之接續實施，規避違反槍砲彈藥刀械管制
    條例之處罰，故屬包括一罪之接續犯。
  (四)被告以一故意持有行為，同時觸犯上開未經許可持有改造手
    槍罪、未經許可持有仿造手槍罪及未經許可持有子彈罪等罪
    名，為想像競合犯，依刑法第五十五條之規定，應從法定刑
    較重之未經許可持有改造手槍罪處斷。
  (五)被告所犯未經許可持有改造手槍罪及行使偽造私文書罪間，
    犯意各別，罪名不同，應分論併罰。
  (六)公訴意旨原認被告所為如事實二所示之犯行，係涉犯刑法第
    二百十四條之使公務員登載不實罪嫌，尚有未洽，惟此部分
    起訴法條業經全程到庭實施公訴之檢察官於本院審理時當庭
    更正為刑法第二百十六條、第二百十條之行使偽造私文書罪
    （本院卷第三八頁參照），附此敘明。
  (七)爰審酌被告明知手槍及子彈均屬高度危險之物品，其所持有
    之手槍、子彈，均可於瞬間取人性命，影響所及，非僅危及
    他人生命安全，並對社會治安造成嚴重危害，惡性非輕，復
    於為警查緝後，不思誠實以對，為圖脫免刑事處罰，冒用他
    人身分應訊、偽造他人名義之文書，足生損害於「謝遠德」
    及刑事追訴處罰之正確性，惟考量其犯後已坦承犯行，知所
    悔悟等一切情狀，分別量處如主文所示之刑，就有期徒刑部
    分定其應執行刑，並就罰金部分諭知易服勞役之折算標準，
    以資懲儆。
  (八)扣案如附表一編號一、二所示之手槍二枝及編號三、四所示
    之子彈四十顆，經鑑驗均具有殺傷力，已如前述，屬違禁物
    ，不問屬於犯人與否，應依刑法第三十八條第一項第一款宣
    告沒收。又如附表二所示偽造之署名及指印，均為被告所偽
    造，已如前述，不問屬於犯人與否，均由本院依刑法第二百
    十九條之規定宣告沒收之。至於扣案如附表一編號三所示之
    子彈二十一顆及附表一編號四所示之子彈一顆，業於鑑驗時
    供試射擊發，則以該本應沒收之物於本院為本件裁判時之狀
    態，應認已不存在，爰不為沒收該子彈二十二顆之諭知（最
    高法院五十一年臺上字第一一三四號判例意旨及八十五年度
    臺上字第二五○三號判決意旨參照），附此敘明。
據上論斷，應依刑事訴訟法第二百九十九條第一項前段，槍砲彈
藥刀械管制條例第八條第四項、第十二條第四項，刑法第十一條
前段、第二百十六條、第二百十條、第五十五條、第四十二條第
三項前段、第五十一條第五款、第九款、第三十八條第一項第一
款、第二百十九條，判決如主文。
本案經檢察官王育珍到庭執行職務。
中    華    民    國    98    年    9     月    9     日
                  刑事第九庭審判長法  官  林怡秀
                                  法  官  張詩芸
                                  法  官  徐淑芬
以上正本證明與原本無異。
如不服本判決應於收受送達後十日內向本院提出上訴書狀，並應
敘述具體理由；其未敘述上訴理由者，應於上訴期間屆滿後二十
日內向本院補提理由書（均須按他造當事人之人數附繕本）「切
勿逕送上級法院」。
                                  書記官  劉郅享
中    華    民    國    98    年    9     月    9     日
附表一
┌──┬────────────┬──────────┐
│編號│物 品 名 稱             │數                量│
├──┼────────────┼──────────┤
│ 一 │仿造手槍（槍枝管制編號一│壹枝                │
│    │000000000），係│                    │
│    │仿美國ＩＮＴＲＡＴＥＣ廠│                    │
│    │ＴＥＣ九型之衝鋒槍      │                    │
├──┼────────────┼──────────┤
│ 二 │改造手槍（槍枝管制編號一│壹枝                │
│    │000000000，係仿│                    │
│    │ＢＥＲＥＴＴＡ廠Ｍ九型半│                    │
│    │自動手槍製造之槍枝，換裝│                    │
│    │土造金屬槍管而成        │                    │
├──┼────────────┼──────────┤
│ 三 │制式子彈（口徑九ｍｍ）  │拾捌顆（扣案伍拾玖│
│    │                        │顆，採樣貳拾壹顆試射│
│    │                        │，該貳拾壹顆經試射後│
│    │                        │已不具殺傷力）      │
├──┼────────────┼──────────┤
│ 四 │非制式子彈（由金屬彈殼組│貳顆（扣案顆，採樣│
│    │合直徑八點九＋－零點五ｍ│壹顆試射，該壹顆經試│
│    │ｍ金屬彈頭而成）        │射後已不具殺傷力）  │
└──┴────────────┴──────────┘
附表二
┌──┬───────────────┬───┬───┐
│編號│文書名稱                      │署名  │指印  │
├──┼───────────────┼───┼───┤
│ 一 │臺北市政府警察局大安分局敦化南│貳枚  │伍枚  │
│    │路派出所九十八年三月十日第一次│      │      │
│    │調查筆錄                      │      │      │
├──┼───────────────┼───┼───┤
│ 二 │臺北市政府警察局大安分局敦化南│肆枚  │拾枚  │
│    │路派出所九十八年三月十日第二次│      │      │
│    │調查筆錄                      │      │      │
├──┼───────────────┼───┼───┤
│ 三 │自願搜索同意書                │壹枚  │壹枚  │
├──┼───────────────┼───┼───┤
│ 四 │扣押筆錄                      │枚  │枚  │
├──┼───────────────┼───┼───┤
│ 五 │臺北市政府警察局大安分局扣押物│柒枚  │柒枚  │
│    │品目錄表                      │      │      │
├──┼───────────────┼───┼───┤
│ 六 │臺北市政府警察局大安分局扣押物│壹枚  │壹枚  │
│    │品收據／無應扣押之物證明書    │      │      │
├──┼───────────────┼───┼───┤
│ 七 │臺北市政府警察局大安分局執行拘│壹枚  │壹枚  │
│    │提逮捕告知本人通知書          │      │      │
├──┼───────────────┼───┼───┤
│ 八 │臺北市政府警察局大安分局執行拘│壹枚  │壹枚  │
│    │提逮捕告知親友通知書          │      │      │
├──┼───────────────┼───┼───┤
│ 九 │權利告知通知書                │壹枚  │壹枚  │
│    │                              │      │      │
├──┼───────────────┼───┼───┤
│ 十 │臺北市政府警察局大安分局訊問嫌│壹枚  │壹枚  │
│    │疑人夜間偵訊同意書            │      │      │
├──┼───────────────┼───┼───┤
│十一│臺北市政府警察局大安分局逮捕人│壹枚  │壹枚  │
│    │犯時間管制表                  │      │      │
├──┼───────────────┼───┼───┤
│十二│臺北地檢署檢察官九十八年三月十│壹枚  │      │
│    │一日訊問筆錄                  │      │      │
├──┴───────────────┼───┼───┤
│共                                計│貳拾肆│拾貳│
│                                    │枚    │枚    │
└──────────────────┴───┴───┘
附錄本案論罪科刑法條全文：
槍砲彈藥刀械管制條例第八條
未經許可，製造、販賣或運輸鋼筆槍、瓦斯槍、麻醉槍、獵槍、
空氣槍或第四條第一項第一款所定其他可發射金屬或子彈具有殺
傷力之各式槍砲者，處無期徒刑或五年以上有期徒刑，併科新臺
幣一千萬元以下罰金。
未經許可，轉讓、出租或出借前項所列槍枝者，處五年以上有期
徒刑，併科新臺幣一千萬元以下罰金。
意圖供自己或他人犯罪之用，而犯前二項之罪者，處無期徒刑或
七年以上有期徒刑，併科新臺幣一千萬元以下罰金。
未經許可，持有、寄藏或意圖販賣而陳列第一項所列槍枝者，處
三年以上十年以下有期徒刑，併科新臺幣七百萬元以下罰金。
第一項至第三項之未遂犯罰之。
槍砲彈藥刀械管制條例第十二條
未經許可，製造、販賣或運輸子彈者，處一年以上七年以下有期
徒刑，併科新臺幣五百萬元以下罰金。
未經許可，轉讓、出租或出借子彈者，處六月以上五年以下有期
徒刑，併科新臺幣三百萬元以下罰金。
意圖供自己或他人犯罪之用，而犯前二項之罪者，處三年以上十
年以下有期徒刑，併科新臺幣七百萬元以下罰金。
未經許可，持有、寄藏或意圖販賣而陳列子彈者，處五年以下有
期徒刑，併科新臺幣三百萬元以下罰金。
第一項至第三項之未遂犯罰之。
中華民國刑法第二百十六條
行使第二百十條至第二百十五條之文書者，依偽造、變造文書或
登載不實事項或使登載不實事項之規定處斷。
中華民國刑法第二百十條
偽造、變造私文書，足以生損害於公眾或他人者，處五年以下有
期徒刑。


司法院資訊處製作；財團法人民間司法改革基金會備份。
